【裁判字號】    97,上易,208
【裁判日期】    970429
【裁判案由】    竊盜
【裁判全文】
臺灣高等法院刑事判決                 97年度上易字第208號
上  訴  人  臺灣士林地方法院檢察署檢察官
上  訴  人
即  被  告  甲○○
                      3樓
                      3樓
上列上訴人因竊盜案件，不服臺灣士林地方法院96年度易字第
749號，中華民國96年11月23日第一審判決（起訴案號：臺灣士
林地方法院檢察署95年度調偵字第322號），提起上訴，本院判
決如下：
    主  文
上訴駁回。
    事  實
一、甲○○係統一超商股份有限公司（下稱統一公司）設於台北
    市○○區○○路103 號文德門市之大夜班店員，於民國（下
    同）95 年10月11日5時許，意圖為自己不法所有，竊取店長
    乙○○保管，一時疏忽置於店內制服口袋之金庫鑰匙以開啟
    金庫，進而竊得金庫內之現金新台幣（下同）1,319,334 元
    後，駕駛車號HY-8702 自用小客車逃逸。嗣為警於同年月19
    日14時許，在基隆市○○路14號前查獲，並扣得部分贓款75
    6,000元。
二、案經統一公司訴由台北市政府警察局內湖分局報請台北士林
    地方法院檢察署檢察官偵查起訴。
    理  由
一、按「除被告所犯為死刑、無期徒刑、最輕本刑為三年以上有
    期徒刑之罪或高等法院管轄第一審案件者外，於前條第一項
    程序進行中，被告先就被訴事實為有罪之陳述時，審判長得
    告知被告簡式審判程序之旨，並聽取當事人、代理人、辯護
    人及輔佐人之意見後，裁定進行簡式審判程序。」，刑事訴
    訟法第273條之1第1 項訂有明文。查本件被告涉犯之刑法第
    320條第1項竊盜罪，法定本刑並非最輕本刑為3 年以上有期
    徒刑之罪，且被告於本院準備程序期日中已就被訴事實為有
    罪之陳述，經告知被告簡式審判程序之旨後，被告及公訴人
    對於本件改依簡式審判程序審理亦均表示無意見，是本院即
    依前揭刑事訴訟法規定，裁定本件進行簡式審判程序。
二、訊據被告對於上開犯罪事實，迭於警詢（台灣士林地方法院
    檢察署95年度偵字第13334號偵查卷第9頁至第12頁）、偵查
    （同上卷第50、51頁、第55、56頁）、原審（原審卷第53頁
    至第55頁）、本院準備程序（本院卷第62、63頁）及審理中
    （同上卷第70、71頁）坦承不諱，並經證人乙○○指證無訛
    （同上偵卷第13頁至第15頁、第55、56頁、原審卷第54頁）
    、且有贓證認領保管單、統一公司文德門市95年11月現金日
    報表（同上偵卷第21頁、第33頁至第39頁）在卷佐證，足見
    被告上開自白與事實相符，自堪採信，被告犯行至堪認定，
    應予依法論科。
三、核被告所為，應成立刑法第320條第1項之普通竊盜罪，按犯
    罪在中華民國96年4 月24日以前者，除本條例另有規定外，
    依下列規定減刑：一、死刑減為無期徒刑。二、無期徒刑減
    為有期徒刑二十年。三、有期徒刑、拘役或罰金，減其刑期
    或金額二分之一。依本條例應減刑之罪，未經判決確定者，
    於裁判時，減其宣告刑。依前項規定裁判時，應於判決主文
    同時諭知其宣告刑及減得之刑。96年7 月16日施行之中華民
    國96年罪犯減刑條例第2條第1項、第7 條定有明文。又犯最
    重本刑為5 年以下有期徒刑以下之刑之罪，依本條例規定減
    為6 月以下有期徒刑、拘役者，應於為減刑裁判時，併諭知
    易科罰金折算之標準；減刑後之易科罰金或易服勞役之折算
    標準，仍宜照原標準定之，上開條例第9 條、「法院辦理96
    年減刑案件應行注意事項」第16條亦有明文。本案被告於95
    年10月11日犯普通竊盜罪，合於前揭減刑條件，應減其宣告
    刑，並就被告減後之刑諭知易科罰金之折算標準。
四、原審認被告罪證明確，刑法第320 條第1項、第41條第1項前
    段，刑法施行法第1條之1，中華民國96 年罪犯減刑條例第2
    條第1項第3款、第7條、第9條規定，審酌犯罪動機、目的、
    手段、竊取之財物、已追回贓物75萬6 千元，被告現罹患嚴
    重憂鬱症等一切情狀，量處有期徒刑1年，減為有期徒刑6月
    ，如昜科罰金，以新台幣壹仟元折算壹日，認識用法，核無
    不合，量刑亦屬妥適，檢察官循告訴人之請求，指摘原審量
    刑過輕，經查本件被告原酌處有期徒刑1 年，因有法定減刑
    原因，始減為有期徒刑陸月，此非本院所得審酌，其因減刑
    後諭知得易科罰金，亦為上開減刑條例所明訂，並無過重、
    過輕問題，上訴意旨求予撤銷改判，尚非有理，應予駁回。
據上論斷，應依刑事訴訟法第368條，判決如主文。
本案經檢察官羅榮乾到庭執行職務。
中    華    民    國    97    年    4     月    29    日
                  刑事第三庭  審判長法  官  蔡秀雄
                                    法  官  蔡聰明
                                    法  官  許文章
以上正本證明與原本無異。
不得上訴。
                                    書記官  蔡慧娟
中    華    民    國    97    年    4     月    29    日


司法院資訊處製作；財團法人民間司法改革基金會備份。
